【裁判字號】    97,訴,212
【裁判日期】    970521
【裁判案由】    違反毒品危害防制條例
【裁判全文】
臺灣屏東地方法院刑事判決               97年度訴字第212號
公  訴  人  臺灣屏東地方法院檢察署檢察官
被      告  甲○○
上列被告因違反毒品危害防制條例案件，經檢察官提起公訴（96
年度毒偵字第2267號），嗣被告於本院準備程序進行中先就被訴
事實為有罪之陳述，本院告知被告簡式審判程序之旨，並聽取當
事人之意見後，裁定改由受命法官獨任依簡式審判程序審理，判
決如下：
    主  文
甲○○施用第一級毒品，累犯，處有期徒刑壹年捌月；又施用第
二級毒品，累犯，處有期徒刑壹年，扣案殘留有第二級毒品甲基
安非他命之吸食器壹組沒收銷燬之。應執行有期徒刑貳年陸月，
扣案殘留有第二級毒品甲基安非他命之吸食器壹組沒收銷燬之。
    事  實
一、甲○○前因施用毒品案件，經本院以87年度毒聲字第1157號
    裁定送觀察勒戒，經評定無繼續施用毒品之傾向，並經臺灣
    屏東地方法院檢察署檢察官於民國88年1 月25日以87年度偵
    字第8263號為不起訴處分確定，又因施用毒品案件，經本院
    以88年度毒聲字第1183號裁定送觀察、勒戒，經評定有繼續
    施用傾向，再經本院以88年度毒聲字第1369號裁定令入戒治
    處所施以強制戒治，嗣因戒治成效良好，經本院以88年度毒
    聲字第2555號裁定停止戒治，至89年6 月29日戒治期滿，以
    執行完畢論，刑責部分，則經本院以88年度易字第908 號判
    決處有期徒刑6 月確定；又因施用毒品案件，經本院以93年
    度訴字第65號判決，就其施用第一級毒品部分處有期徒刑10
    月，施用第二級毒品部分處有期徒刑6 月，嗣檢察官就其施
    用第二級毒品罪部分提起上訴（施用第一級毒品部分則先行
    確定），經臺灣高等法院高雄分院以93年度上訴字第686 號
    判決撤銷原判決，而就其施用第二級毒品部分判處有期徒刑
    6 月，持有第二級毒品部分判處有期徒刑3 月，應執行有期
    徒刑7 月確定，嗣經臺灣高等法院高雄分院以94年度聲字第
    346 號裁定就上開各罪定應執行有期徒刑1 年4 月；其又因
    施用毒品案件，經臺灣高等法院高雄分院以94年度上訴字第
    322 號判決，就其施用第一級毒品部分處有期徒刑1 年6 月
    ，施用第二級毒品處有期徒刑10月，應執行有期徒刑2 年2
    月，嗣經被告就施用第一級毒品部分之判決提起上訴（施用
    第二級毒品部分則先行確定），經臺灣最高法院以94年度台
    上字第3706號判決駁回上訴而判決確定，復經臺灣高等法院
    高雄分院以96年度聲減字第3 號裁定就此施用第一級毒品、
    施用第二級毒品罪所處之刑，分別減刑為有期徒刑9 月、5
    月，應執行有期徒刑1 年1 月確定，而於96年7 月16日執行
    完畢釋放。
二、詎其猶不知悔改、戒絕毒品，明知海洛因及甲基安非他命分
    別經公告列為毒品危害防制條例第2 條第2 項第1 、2 款之
    第一級、第二級毒品，竟分別基於施用第一級毒品海洛因與
    第二級毒品甲基安非他命之犯意，於96年11月12日晚上11時
    許，在其位於屏東市○○路○ 段153 號4 樓之租屋處內，以
    將海洛因置入注射針筒摻水稀釋後，注射手臂血管之方式，
    施用第一級毒品海洛因1 次，另以將甲基安非他命置入玻璃
    球吸食器內，用火烘烤產生白煙吸食之方式，施用第二級毒
    品甲基安非他命1 次，嗣於同年月13日上午10時30分許，警
    方持搜索票至其前開租屋處進行搜索，當場查扣其用以施用
    甲基安非他命之玻璃球吸食器1 組，而查知上情。
三、案經屏東縣警察局內埔分局報告臺灣屏東地方法院檢察署檢
    察官偵查起訴。
    理  由
一、本案被告甲○○所犯違反毒品危害防制條例案件，並非法定
    刑為死刑、無期徒刑或最輕本刑3 年以上有期徒刑之罪，亦
    非高等法院管轄第一審之案件，而被告於本院準備程序中就
    被訴事實為有罪之陳述，本院合議庭乃裁定由受命法官獨任
    進行簡式審判程序。又簡式審判程序之證據調查，依刑事訴
    訟法第273 條之2 規定，不受同法第159 條第1 項審判外陳
    述排除之限制，再被告對於卷內之各項證據，亦不爭執證據
    能力，故卷內所列之各項證據，自得作為證據，先予敘明。
二、上揭事實，業據被告坦承不諱，而被告為警所採集之尿液檢
    體，經送請正修科技大學超微量研究科技中心以酵素免疫分
    析法及氣相層析質譜儀法檢驗，結果呈嗎啡陽性反應，有該
    中心96年11月29日編號R00-0000-000號檢驗報告1 份在卷足
    憑，而扣案之玻璃球吸食器1 組，經屏東縣警察局內埔分局
    鑑定結果，其內殘留液體呈安非他命陽性反應，有該分局初
    步檢驗報告單存卷可考，被告上開自白應與事實相符。
三、又按毒品危害防制條例於92年7 月9 日修正公布，其中第20
    條、第23條將施用毒品之刑事處遇程序，區分為「初犯」、
    「5 年內再犯」、「5 年後再犯」，而依立法理由觀之，僅
    限於「初犯」、「5 年後再犯」，始應先經觀察、勒戒或強
    制戒治程序，倘被告於5 年內已再犯，經依法追訴處罰，縱
    其第3 次（或第3 次以上）再度施用毒品之時間，在初犯經
    觀察、勒戒或強制戒治執行完畢釋放5 年以後，已不合於「
    5 年後再犯」之規定，且因已於「5 年內再犯」，顯見其再
    犯率甚高，原實施觀察、勒戒或強制戒治，已無法收其實效
    ，即應依該條例第10條處罰，最高法院95年5 月9 日95年度
    第7 次刑事庭會議決議可資參照。查被告前因施用毒品案件
    ，經本院以87年度毒聲字第1157號裁定送觀察勒戒，經評定
    無繼續施用毒品之傾向，於88年1 月25日經臺灣屏東地方法
    院檢察署檢察官以87年度偵字第8263號為不起訴處分確定，
    又因施用毒品案件，經本院以88年度毒聲字第1183號裁定送
    觀察、勒戒，經評定有繼續施用傾向，又經本院以88年度毒
    聲字第1369號裁定令入戒治處所施以強制戒治，嗣因戒治成
    效良好，經本院以88年度毒聲字第2555號裁定停止戒治，至
    89年6 月29日戒治期滿，以執行完畢論，刑責部分，則經本
    院以88年度易字第908 號判決處有期徒刑6 月確定；又因施
    用毒品案件，經本院以93年度訴字第65號判決，就其施用第
    一級毒品部分處有期徒刑10月，施用第二級毒品部分處有期
    徒刑6 月，嗣檢察官就其施用第二級毒品部分提起上訴（施
    用第一級毒品部分則先行確定），由臺灣高等法院高雄分院
    以93年度上訴字第686 號判決撤銷原判決，就其施用第二級
    毒品部分處有期徒刑6 月，持有第二級毒品部分處有期徒刑
    3 月，應執行有期徒刑7 月確定，嗣經臺灣高等法院高雄分
    院以94年度聲字第346 號裁定定應執行有期徒刑1 年4 月確
    定；其又因施用毒品案件，經臺灣高等法院高雄分院以94年
    度上訴字第322 號判決，就其施用第一級毒品部分處有期徒
    刑1 年6 月，施用第二級毒品處有期徒刑10月，應執行有期
    徒刑2 年2 月，嗣經被告就施用第一級毒品部分之判決提起
    上訴（施用第二級毒品部分則先行確定），經臺灣最高法院
    以94年度台上字第3706號判決駁回上訴而判決確定，復經臺
    灣高等法院高雄分院以96年度聲減字第3 號裁定，就此施用
    第一級毒品、施用第二級毒品罪所處之刑，分別減刑為有期
    徒刑9 月、5 月，應執行有期徒刑1 年1 月確定，而於96年
    7 月16日執行完畢釋放之事實，有臺灣屏東地方法院檢察署
    刑案資料查註紀錄表、臺灣高等法院被告全國前案紀錄表各
    1 份在卷可按，是被告既已於強制戒治執行完畢後5 年內再
    犯施用毒品案件，並經法院論罪科刑，即非屬前述「5 年後
    再犯」之情形，檢察官自應依法追訴。從而，本件事證明確
    ，被告犯行洵堪認定，應依法論科。
三、查海洛因、甲基安非他命分屬毒品危害防制條例第2 條第2
    項第1 款、第2 款所規定之第一級毒品及第二級毒品。是核
    被告所為，分別係犯毒品危害防制條例第10條第1 項施用第
    一級毒品及同條第2 項之施用第二級毒品罪。其持有毒品復
    進而施用，持有毒品之低度行為，各為施用毒品之高度行為
    所吸收，均不另論罪。又被告所犯上開施用第一級毒品及施
    用第二級毒品犯行，犯意各別，行為互殊，應予分論併罰。
    又被告前有如事實欄所示之科刑及執行情形，有臺灣屏東地
    方法院檢察署刑案資料查註紀錄表、臺灣高等法院被告前案
    紀錄表各1 份附卷足憑，其於刑之執行完畢後5 年內，故意
    再犯本件有期徒刑之2 罪，均為累犯，均應依刑法第47條第
    1 項加重其刑。爰審酌被告施用毒品，足以戕害其身心，滋
    生其他犯罪，且前有多次施用毒品前科、素行不良，已如前
    述，仍不知警惕，顯無悔悟之心，惟念其犯後坦承犯行，且
    施用毒品行為於本質上屬自我戕害行為，反社會性程度較低
    等一切情狀，各量處如主文所示之刑，並定其應執行之刑。
    至扣案甲基安非他命吸食器1 組，因其上含有不可析離之甲
    基安非他命毒品成分，應依毒品危害防制條例第18條第1 項
    前段規定，宣告沒收銷燬之。
據上論斷，應依刑事訴訟法第273 條之1 第1 項、第299 條第1
項前段，毒品危害防制條例第10條第1 項、第2 項、第18條第1
項前段，刑法第11條、第47條第1 項、第51條第5 款，判決如主
文。
本案經檢察官陳新君到庭執行職務。
中    華     民     國    97   年    5    月    21    日
                  刑事第五庭    法  官  陳秀慧
以上正本證明與原本無異。
如不服本判決應於收受本判決送達後10日內向本院提出上訴書狀
，其未敘述上訴理由者，並得於提起上訴後10日內向本院補提理
由書狀（均須按他造當事人之人數附繕本）「切勿逕送上級法院
」。
中    華    民    國    97    年    5     月    21    日
                                書記官  溫訓暖
附錄本判決論罪科刑法條：
毒品危害防制條例第10條第1、2項：
施用第一級毒品者，處6 月以上5 年以下有期徒刑。
施用第二級毒品者，處3 年以下有期徒刑。


司法院資訊處製作；財團法人民間司法改革基金會備份。
